最高法院刑事判決　　　　　　九十四年度台上字第一九一０號
　　上　訴　人　台灣高等法院台中分院檢察署檢察官
　　被　　　告　甲○○
　　　　　　　　　　　　皮路8.
上列上訴人因被告公共危險案件，不服台灣高等法院台中分院中
華民國九十一年一月三十日第二審更審判決（九十年度上更(一)字
第四四四號，起訴案號：台灣台中地方法院檢察署八十七年度偵
字第一二三六八號），提起上訴，本院判決如下：
    主  文
原判決撤銷，發回台灣高等法院台中分院。
    理  由
本件原判決以公訴意旨略稱：被告甲○○與徐秀鸞（經第一審判
處有期徒刑拾月，緩刑參年確定）共同基於妨害公眾往來安全之
犯意聯絡，均明知台中縣豐原市（下稱豐原市○○○街二十七號
與二十九號間之土地，係既成巷道，詎彼等竟自民國八十七年五
月間起，分別私自以鐵皮及廢棄三輪車、自行車、汽車阻擋該巷
道進出，足生公眾往來之危險，因認被告與徐秀鸞共同涉犯有刑
法第一百八十五條第一項公共危險之罪嫌云云。惟經審理結果，
認為不能證明被告犯罪，因而維持第一審關於諭知被告無罪部分
之判決，駁回檢察官在第二審之上訴，固非無見。
惟查（一）證據之取捨與事實之認定，固為事實審法院之職權，
惟如調查所得之證據，就待證事實之內容不相一致時，仍應依經
驗法則、論理法則定其取捨，並於判決理由內詳予說明其所得心
證之理由，方足為事實認定之依據。原判決雖說明：「……依卷
附之台中縣政府八十八年二月十一日酋府工都字第０三四七六八
號函影本記載三、『經查上開地號土地（按即豐原市○○段四六
一地號），前經本府於八十年十一月六日以八十工都字第二０一
五０九號函核發建築線指示（定）成果圖在案，該成果圖並無現
有巷道之指示（定）。』四、『次查豐原市○○路四五四巷巷道
通行問題會勘記錄，會勘結論係確認同安街二七號與二九號間之
土地為現有巷道（屬南陽路四五四巷之一部分），其會勘記錄應
與台端（按即被告）無涉。』，則被告以鐵皮封住之位置，應非
既成巷道，被告所辯其土地非屬既成道路云云，尚屬有據。」等
旨（原判決第二頁末行至第三頁第七行）。惟依卷附八十七年八
月十五日檢察官勘驗現場時所繪現場圖以觀（該現場圖所繪建物
方向與實際方向未符，惟為便於說明，仍以現場圖為準），豐原
市○○路（下稱南陽路）四五四巷巷道南端出口位於豐原市○○
街二十九號與二十七號間，其北端出口經由面西之豐原市○○街
五號住宅後方，臨接南陽街，該南、北二端分以廢鐵及鐵皮堵塞
，有八十七年八月十五日檢察官勘驗筆錄在卷可按（見偵查卷第
七十頁正背面），再南陽路四五四巷巷道確經被告建物基地即豐
原市○○段四六一號基地後方，非惟有被告八十七年八月十八日
答辯狀狀附之該巷道通行路徑平面圖在卷可按（見偵查卷第七十
九頁），且台中縣豐原地政事務所於八十六年五月三日測量後，
亦認定被告所有之前開四六一號土地上如測量圖所示Ｅ、Ｆ、Ｇ
部分之０．０００一七二公頃、０．０００六七三公頃、０．０
００八七三公頃為前開三公尺巷道之一部分，而經台灣高等法院
台中分院判決被告應將該妨礙通行之障礙物拆除，有該院八十七
年度上字第二三三號確認通行權存在等事件之民事判決影本在卷
可憑（見第一審卷第一一七頁背面至一二三頁背面），原判決就
前開不利於被告之證據，未於理由內詳予說明，何以取信其一，
摒棄其餘之心證理由，復未細研上揭測量結果，遽行判決，即有
判決理由不備及證據調查未盡之違法。（二）客觀上為法院認定
事實及適用法律之基礎之證據雖已調查，而其內容未明瞭者，即
與未經調查無異，如遽行判決，仍屬應於審判期日調查之證據而
未予調查。被告於警詢時自承：自八十六年九月份起，以白鐵皮
封住南陽路四五四巷之巷道云云，且證人蔡中村、張光華、紀明
華亦一致證稱：被告以白鐵圍住巷道北端等情無訛（見偵查卷第
五頁背面、第七、九、十一頁背面）。得否謂被告未曾壅塞本件
既成巷道，殊堪研求，其實情為何，既關係被告有無上述犯行之
認定，自有詳加調查，釐清真相之必要，遽行判決，亦有證據調
查未盡之違法。以上或係上訴意旨所指摘，或為本院得依職權調
查之事項，應認原判決仍有撤銷發回之原因。
據上論結，應依刑事訴訟法第三百九十七條、第四百零一條，判
決如主文。
中　　華　　民　　國　九十四　年　　四　　月　 十五 　日
                      最高法院刑事第七庭
                          審判長法官  林　增　福
                                法官  邵　燕　玲
                                法官  張　清　埤
                                法官  陳　世　雄
                                法官  陳　朱　貴
      本件正本證明與原本無異
                                      書  記  官
中　　華　　民　　國　九十四　年　　四　　月　二十二　日
                                                      Ｔ
